【裁判字號】    98,交聲,865
【裁判日期】    980618
【裁判案由】    聲明異議
【裁判全文】
臺灣高雄地方法院交通事件裁定         98年度交聲字第865號
原處分機關  高雄市政府交通局
異  議  人
即受處分人  甲○○
上列異議人即受處分人因聲明異議案件，對於高雄市政府交通局
民國93年5 月20日所為之處分（原處分：高市府交裁字第裁00-0
00000 號，聲明異議，本院裁定如下：
    主  文
異議駁回。
    理  由
一、原處分意旨略以：異議人即受處分人甲○○於民國88年11月
    8 日22時17分許，騎乘車牌號碼EFU-615 號輕型機車，因有
    「行經行人穿越道有行人穿越時，不暫停讓行人先行」之違
    規事由，遭警當場掣單舉發，爰依道路交通管理處罰條例第
    44 條 第1 項第2 款規定，裁處異議人罰鍰新臺幣1,800 元
    等語。
二、聲明異議意旨略以：經異議人電話詢問台北市警察局，本件
    違規因事隔多年已無資料，且已逾10年未裁決，爰依法聲明
    異議，請求撤銷原處分云云。
三、按交通法庭認為聲明異議不合法律上之程式或其異議權已經
    喪失者，應以裁定駁回之，但其不合法律上之程式可補正者
    ，應先定期命為補正，逾期不補正者，即予駁回，道路交通
    案件處理辦法第18條定有明文。再按道路交通管理處罰條例
    第89條規定，法院受理有關交通事件，準用刑事訴訟法之規
    定；依刑事訴訟法第302 條第1 款規定：案件曾經判決確定
    者，應諭知不受理之判決。是就違反道路交通管理處罰條例
    聲明異議案件，苟有受處分人就同一案件曾聲明異議而經法
    院裁定確定，復又聲明異議之情形，依照前述說明，本諸一
    事不再理之法理，自應予以駁回。
四、經查，異議人前曾於96年9 月17日就高雄市政府93年5 月20
    日高市府交裁字第裁00-000000 號裁決書之處分（即本件違
    規事件），向本院聲明異議，並經本院以96年度交聲字第84
    5 號聲明異議案件受理，且於97年1 月14日裁定異議人之異
    議駁回，異議人並於97年1 月17日收受該裁定書，未提起抗
    告而告確定，有本院96年度交聲字第845 號裁定1 份附卷可
    稽，並經本院調閱上開案件全卷審核屬實，則異議人辯稱不
    知有本案違規事件，且已逾10年尚未裁決云云，不足採信。
    是異議人就上開高雄市政府裁決書之處分，在同一法院即本
    院重行又提起本件聲明異議，基於一事不再理之原則及揆諸
    上揭規定，自應予以駁回。
五、據上論斷，依道路交通案件處理辦法第18條前段，裁定如主
    文。
中    華    民    國    98    年    6     月    18    日
                  交通法庭      法  官  文昌
以上正本，係照原本作成，證明與原本無異。
如不服本裁定應於送達後5日內向本院提出抗告狀。
中    華    民    國    98    年    6     月    19    日
                                書記官  紀龍年


司法院資訊處製作；財團法人民間司法改革基金會備份。
